【裁判字號】    88,上易,2149
【裁判日期】    890125
【裁判案由】    傷害
【裁判全文】
臺灣高等法院臺南分院刑事判決            八十八年度上易字第二一四九號    Ｇ
      上  訴  人  臺灣臺南地方法院檢察署檢察官
      上  訴  人
      即  被  告  乙  ○  ○
右上訴人因被告傷害案件，不服臺灣臺南地方法院八十八年度易字第一九八九號，中
華民國八十八年十月廿六日第一審判決（起訴案號：臺灣臺南地方法院檢察署八十八
年度偵字第六八四九號），提起上訴，本院判決如左：
      主      文
上訴駁回。
      事      實
一、乙○○於民國（下同）八十八年四月二十一日下午六時三十分許，在台南縣佳里
    鎮興化里二鄰四Ｏ一號住處旁，因丙○○之花園用具堆放在產業道路旁為人駕車
    行經該處擦撞散落，丙○○疑係乙○○之父所為，乃於前揭時間至乙○○住處找
    乙○○之父理論，繼而與乙○○發生爭執，乙○○即基於普通傷害之故意，出手
    毆打丙○○之右臉，致丙○○受有右顴區瘀腫之傷害。
二、案經丙○○訴由台南縣警察局佳里分局報請台灣台南地方法院檢察署檢察官偵查
    起訴。
      理      由
一、訊據上訴人即被告乙○○對於右揭犯罪事實矢口否認，並稱：係告訴人先出手要
    打我父親，伊做兒子的怎可能看自己父親被打，伊僅推告訴人而已等語，惟查右
    揭犯罪事實業據告訴人指訴甚詳，其所受傷勢並有佳里綜合醫院於八十八年四月
    二十一日出具之診斷書一紙附卷可稽，又告訴人丙○○右顴區受有瘀腫之傷害，
    顯非推一下所能造成，是被告所辯顯為卸責之詞，殊無足採，本件事證明確，被
    告犯行洵堪認定。至證人甲○○於偵查中證稱被告僅推告訴人等語，然查被告毆
    打告訴人時，甲○○並不在場，已據甲○○於本院審理中證述明確，是其所證難
    為被告有利之證明，併此敘明。
二、核被告乙○○所為，係犯刑法第二百七十七條第一項之傷害罪。原審判決適用前
    揭法條及刑法第四十二條第二項，罰金罰鍰提高標準條例第一條前段、第二條之
    規定，並審酌被告犯罪之動機、造成被害人之損害程度及其犯罪後坦承犯行態度
    良好等一切情狀，量處罰金伍佰元，並諭知易服勞役之折算標準。認事用法並無
    不當、量刑亦甚妥適，被告空言否認犯行、及檢察官引用告訴人書狀認原審判決
    太輕等情，指摘原判決不當提起上訴，均核無理由，應予駁回。
據上論結，應依刑事訴訟法第三百六十八條，判決如主文。
本案經檢察官王碧霞到庭執行職務。
中    華    民    國      八十九      年      一      月      二十五    日
                                  臺灣高等法院臺南分院刑事第四庭
                                      審判長法官  陳    義    仲
                                            法官  徐    財    福
            法官  宋    明    蒼
右正本證明與原本無異。
不得上訴。
                                      法院書記官  余    素    美
中    華    民    國      八十九      年      一      月     二十六     日
附錄本案論罪科刑法條全文：
刑法第二百七十七條第一項：傷害人之身體或健康者，處三年以下有期徒刑、拘役或
                          一千元以下罰金。


司法院資訊處製作；財團法人民間司法改革基金會備份。
